最高法院刑事判決　　　　　　　九十四年度台上字第九五四號
　　上　訴　人　甲○○
　　　　　　　　　　　　206.
上列上訴人因殺人案件，不服台灣高等法院高雄分院中華民國九
十三年十一月十一日第二審判決（九十三年度上訴字第九００號
，起訴案號：台灣高雄地方法院檢察署九十二年度偵字第一三二
八二、一三六六二號），提起上訴，本院判決如下：
    主  文
上訴駁回。
　　理  由
按刑事訴訟法第三百七十七條規定：上訴於第三審法院，非以判
決違背法令為理由，不得為之。是提起第三審上訴，應以原判決
違背法令為理由，係屬法定要件。且必須依據卷內資料為具體之
指摘，並足據以辨認原判決已具備違背法令之形式，始屬相當。
本件原判決認定上訴人甲○○有原判決事實欄所載殺人犯行，因
而維持第一審論處上訴人殺人罪刑之判決（處有期徒刑十四年）
，駁回檢察官及上訴人在第二審之上訴，已敘明所憑證據及認定
理由。對於上訴人僅供承於民國九十二年六月十九日晚間八時許
，持其所有水果刀（非屬槍砲彈藥刀械管制條例管制之刀械）刺
殺洪敏財等情，而矢口否認有何殺人犯意，所為上訴人持水果刀
走向洪敏財所駕駛車輛方向時，遭吳文魁持槍相向，因感到害怕
而欲離開，復遭洪敏財抓住右手腕欲拉入車內，進而與洪敏財發
生拉扯之際，不知刀子刺中洪敏財身體何處部位之辯解，無非避
重卸責之詞，不足採信；及證人吳韋進（原姓名吳伯壽）於第一
審審理時所證，係事後迴護之詞，不足採為有利上訴人之認定，
並已依據卷內證據資料，逐一指駁說明。所為合法之事實認定，
俱有卷內證據資料足憑，從形式上觀察，並無違背法令之情形存
在。再按刑事訴訟法第三百七十九條第十款所稱應調查之證據，
係指與待證事實有重要關係，在客觀上認為應行調查者而言，如
在客觀上非認定事實及適用法律之證據，即無調查之必要，自得
不予調查。上訴意旨雖以原審未就洪敏財所駕駛車輛之車窗是否
呈關閉狀態予以查明，認該部分證據之調查違法。然本件上訴人
既已直承確持水果刀刺殺洪敏財，則車窗開啟狀態，即與被告殺
人行為無關，原審未予調查，亦難認屬違法。上訴意旨仍執其在
原審所辯陳詞，否認有故意殺人犯行，置原判決上開明確論斷於
不顧，徒以自己之說詞，就事實審法院採證認事之職權行使，及
已詳加調查、判決理由已說明之事項，為單純之事實上爭執，指
其有證據調查未盡、違背證據法則及不載理由之違法，核與法律
規定得為上訴第三審理由，不相適合，應認其上訴為違背法律上
之程式，予以駁回。
據上論結，應依刑事訴訟法第三百九十五條前段，判決如主文。
中　　華　　民　　國　九十四　年　　二　　月　二十五　日
                      最高法院刑事第十二庭
                          審判長法官  洪　清　江
                                法官  石　木　欽
                                法官  李　伯　道
                                法官  洪　昌　宏
                                法官  林　勤　純
      本件正本證明與原本無異
                                      書  記  官
中　　華　　民　　國　九十四　年　　三　　月　　二　　日
                                                      Ｌ
